# 关于非经营性损益的认定

提问人：夏言 201903 时间：2021-07-12 08:05:05
陈版主，您好，请教一下您关于非经常性损益的认定问题：
B公司（投资公司）是A公司（制造业企业）的全资子公司，B公司对外投资C公司的股权（计入交易性金融资产科目），本年度B公司出售了C公司的股权，确认投资收益 1000 万元，在不考虑所得税的情况下，由于B公司是投资公司，对C公司的股权投资属于其主营业务，所以获得的 1000 万元投资收益对B公司来说属于经常性损益，不属于非经常性损益，请问一下这 1000 万元对A公司的合并报表来说是否属于非经常性损益？我的理解是：这 1000 万元对A公司合并报表来说不属于非经常性损益，
原因如下：
从集团层面来说，子公司B公司是投资公司，对外投资属于其主要的经营业务，处置C公司获取的投资收益是B公司主要经营业务所得，属于经常性损益内容，对非经营性损益的判断应基于集团内单独公司的主营业务判断，而非根据母公司的主营业务判断集团的非经常性损益；
如果是A公司出售C公司股权获取的投资收益，则在合并层面上该 1000 万应确认非经常性损益。
不知道我的理解是否正确？请陈版主指点，谢谢！

回答人：chenyiwei
这种情况需要考虑：站在B公司自身的立场上，处置权益性投资的收益是否也是非经常性的（不能因为B自身是投资公司就认为这种收益必然是经常性的）。如果B自身的对外投资项目很少，甚至就是专门为某个投资项目而设立的，其处置投资的业务本身较为少见，且本次处置损益影响较大，则即使对B自身而言，此次处置收益也是非经常性的，相应地，在A的合并报表层面，也是非经常性损益。
另外，如果有证据表明该项投资并不是完全基于B自身的决策进行的财务性投资，而是服务于母公司A的发展、扩展战略，则应站在整个A集团的角度考虑其非经常性损益的认定问题。

提问人：学徒停不下来 时间：2021-07-14 19:43:00
陈老师，若A公司（制造业）投资设立单一资管计划，并将该资管计划纳入合并范围。资管计划主要进行交易所债券等投资，已获得理财收益。资管计划的报表上，利息收益是做收入，买卖价差计入投资收益。在合并层面利息收入及买卖价差是否算作非经常性损益？

回答人：chenyiwei
应理解为非经常性损益。